【裁判字號】    89,交易,910
【裁判日期】    900321
【裁判案由】    過失致死
【裁判全文】
臺灣高雄地方法院刑事判決                        八十九年度交易字第九一號
    公  訴  人  臺灣高雄地方法院檢察署檢察官
    被      告  甲○○
    選任辯護人  蕭家正律師
右列被告因過失致死案件，經檢察官提起公訴（八十九年度偵字第一六三八一號），
本院判決如左：
    主  文
甲○○因過失致人於死，處有期徒刑捌月。
    事  實
一、甲○○考領有普通小型車駕駛執照，於民國八十九年七月十日下午八時許（公訴
    人誤載為二十二日下午三時許），駕駛車牌號碼ＷＢＸ－九七六號輕型機車（公
    訴人誤載為（ＷＢＦ－九七六號重機車），沿高雄縣岡山鎮○○路，由西往東方
    向行駛，本應注意機車行駛在未劃分快慢車道之道路應靠右行駛，且應注意車前
    狀況，並隨時採取必要之安全措施，而依當時情形，又無不能注意之情事，竟疏
    於注意，且未靠右行駛，適有柯俊卿無照駕駛車牌號碼ＱＱＥ－０九二號機車，
    因閃避施工，亦未靠右而迎面駛來，致兩車相撞，柯俊卿因而人車倒地，致顱內
    出血，經送醫後延至同月二十一日下午三時不治死亡。
二、案經高雄縣警察局岡山分局報請臺灣高雄地方法院檢察署檢察官偵查起訴。
    理  由
一、訊據被告甲○○對於在右揭時、地發生道路交通事故，並致使被害人柯俊卿死亡
    之事實固供承不諱，但辯稱：係柯俊卿逆向行駛撞到伊云云。惟查：按汽車行駛
    時，駕駛人應注意車前狀況，並隨時採取必要之安全措施；又機車行駛在未劃分
    快慢車道之道路應靠右行駛，道路交通安全規則第九十四條第三項、第九十九條
    第一項第一款分別定有明文。本件被告既考領有普通小型車駕駛執照，對於前揭
    規定自無法諉為不知，且前揭規定亦為被告應注意之事項，而本件事故發生之時
    ，現場有軍方人員在道路旁演習鋪線，此已據被告自陳及證人黃嘉興即現場處理
    事故之警員到庭證稱屬實，又該路段未劃分有車道、中心線，此有道路交通事故
    調查報告表及照片可憑。是被告於行駛至該路段時本應靠右行駛，且因路旁有演
    習鋪線，此時更應注意前方車輛、行人之往來情況，況依當時天候晴朗，雖係夜
    間但有照明，柏油路面乾燥無缺陷，道路無障礙物，視距良好，此有上揭道路交
    通事故調查報告表佐證，而依被告之智識、能力亦無不能注意之情事，竟未靠右
    行駛，此從該道路寬十一點五公尺，而被告之機車係倒在僅距左側路旁五點六公
    尺之處（緊臨該機車之右側路面則留有被害人之血跡），有現場圖可憑，亦可知
    被告確未靠右行駛，且疏未注意車前狀況，採取適當、必要及有效之閃避、煞車
    等安全措施，迨發現被害人柯俊卿因閃避鋪線，亦未盡量靠右行駛而迎面駛來，
    以致煞車不及而與被害人柯俊卿相撞，致肇事使被害人受重創死亡，其有過失，
    已經明顯，且本件事故經臺灣省高屏澎區行車事故鑑定委員會鑑定結果，亦認被
    告甲○○未靠右行駛、會車未注意車前狀況，為本件交通事故之肇事原因，此亦
    有該會八十九年九月一日高屏澎鑑字第八九一二三八號意見書足憑，是被告所辯
    ，顯無足採。而被害人柯俊卿係因本件道路交通事故致顱內出血死亡，業經臺灣
    高雄地方法院檢察署檢察官督同法醫師相驗明確，有相驗屍體證明書、驗斷書、
    及勘驗筆錄等資料存卷可參，是被告未盡其前開注意義務肇事致被害人死亡，兩
    者間顯有相當因果關係，另被害人柯俊卿雖無照駕駛、未靠右行駛且未注意車前
    狀況，而就本件車禍之發生及結果與有過失，然被告仍不能因此而解免其過失刑
    責，是本件罪證已甚明確，被告過失犯行應堪認定，應予依法論科。
二、核被告所為係犯刑法第二百七十六條第一項之普通過失致人於死罪。爰審酌被告
    一時疏於注意而肇事，被告犯罪後坦承犯行，態度尚可，且被害人與有過失，惟
    因賠償金額問題，迄今未能與被害人家屬達成民事上和解等一切情狀，量處如主
    文所示之刑。
據上論斷，應依刑事訴訟法第二百九十九條第一項前段，刑法第二百七十六條第一項
、罰金罰鍰提高標準條例第一條前段，判決如主文。
中      華      民      國      九十      年      三      月    二十一  日
                                      臺灣高雄地方法院交通法庭
                                          法  官  楊  國  祥
右為正本，係照原本作成，證明與原本無異。
如不服本判決，應於送達後十日內，向本院提出上訴狀。
                                          書記官  陳  怡  真
中      華      民      國    九十        年     三     月   二十二     日
附錄本判決論罪之法條：
刑法二百七十六條第一項
因過失致人於死者，處二年以下有期徒刑、拘役或二千元以下罰金。


司法院資訊處製作；財團法人民間司法改革基金會備份。
